【裁判字號】    95,上訴,1111
【裁判日期】    951109
【裁判案由】    強盜等
【裁判全文】
臺灣高等法院臺南分院刑事判決        95年度上訴字第1111號
上  訴  人
即  被  告  天○○
上  訴  人
即  被  告  甲○○
上  訴  人
即  被  告  未○○
上三人共同
指定辯護人  許雅芬  律師
上列上訴人因強盜等案件，不服臺灣臺南地方法院95年度訴字第
650號中華民國95年8月21日第一審判決（起訴案號：臺灣臺南地
方法院檢察署95年度偵字第2353號、2364號、3372號、3735號、
3789號，併辦案號:95 年度偵字第7688號），提起上訴，本院判
決如下：
    主  文
上訴駁回。
    事  實
壹、天○○曾於民國（下同）八十九年間，因違反懲治盜匪條例
    及竊盜案件，經臺灣臺南地方法院分別判處有期徒刑六年、
    四月，定應執行刑為六年二月確定（原判決誤載為判處有期
    徒刑六年二月、四月，定應執行刑為六年四月），於八十九
    年五月六日入監服刑，於九十四年二月二十五日縮短刑期假
    釋出監，所餘刑期付保護管束，甫於同年五月十三日保護管
    束期滿，未經撤銷假釋，其未執行之刑以已執行論而執行完
    畢。
貳、詎天○○猶不知悔改，於前有期徒刑執行完畢後五年內，復
    與友人甲○○、未○○等二人合組犯罪集團，共同基於意圖
    為自己不法所有之概括犯意聯絡，計劃以駕駛自小客車尾隨
    攔截夜歸女子，並持西瓜刀予以暴力脅迫，藉此強盜被害人
    之財物，先在台中鴻賓飯店租屋供作渠等藏身處所，藉以規
    避地緣關係，而為下列行為：
  一甲○○即提供其所有車號Y8-7222號自小客車乙輛供未○○
    駕駛，並搭載天○○、甲○○二人，由前開租屋處沿中山高
    速公路南下，三人結夥，於如附表三所示之時、地，由天○○下車持足供兇器使用之扳手竊取戊○○、壬○○、酉○○
    、戌○○、辛○○及辰○○等人所有之汽車車牌，並將竊得
    之車牌分別懸掛於甲○○前開車輛，藉此規避警方查緝渠等
    所為後述之強盜罪。
  二未○○、天○○與甲○○三人基於共同加重強盜之犯意連絡
    ，而駕駛前開自用小客車並懸掛竊得車牌，而於如附表一所
    示時、地，分別尾隨攔下各夜歸女子，三人結夥，並由天○○、甲○○等一人或二人下車，其餘人員在車上把風及接應
    ，而由下車之人持客觀上足供兇器使用之西瓜刀等物脅迫前
    開被害人等方式，致被害人等不能抗拒後，即強取如附表一
    所示之被害人己○○、卯○○、陳玉屏、子○○、丙○○、
    乙○○、申○○、地○○、午○○、丁○○及癸○○等人之
    財物或使之交付，並於各次強盜得手後，即將所得財物朋分
    花用或連同犯案所用之竊得車牌棄置於不詳處所，並再駕車
    返回臺中租屋處，以避追緝。
參、天○○、甲○○與未○○三人復另行起意，基於共同意圖為
    自己不法所有之概括犯意，結夥三人於附表四所示時、地，
    由未○○駕駛前開車輛搭載甲○○、天○○，連續進入各該
    加油站佯稱欲加油，致各該加油站人員庚○○、亥○○、丑
    ○○及郭修齊等人陷於錯誤而分別依指示予以加油後，渠等
    未付錢即逕行駕車迅速駛離（即俗稱「加霸王油」），致使
    各該加油站分別受有如附表四所示新台幣（下同）1450元、
    900元、1230元、1060元之油價損失。
肆、天○○、甲○○與未○○復另行起意，共同意圖為自己不法
    所有，結夥三人以上，另於如附表二所示時、地，由未○○
    駕駛前開車輛搭載甲○○、天○○至寅○○○所經營之雜貨
    店，由未○○駕車在外接應，並由甲○○、天○○下車至該
    店佯裝欲購買香菸，嗣即乘寅○○○轉身而不及注意之際，
    迅速搶奪如附表二所示峰牌香煙一條及現金600元之財物，
    並於得手後迅速駕車逃逸。
伍、嗣於九十五年一月二十三日凌晨三時四十分許，為警於臺南
    市○○區○○路與府安路口發現天○○等人所駕車號Y8-722
    2號自小客車，車輛特徵與前開被害人等所指特徵相符，遂
    予攔查，而於該車上發現天○○等犯案所用西瓜刀及T字型
    扳手各二支、童軍繩一條、透明膠帶一捲、棉布手套一個、
    剪刀一把、台亞帝雉卡乙張、鑰匙乙串、美體小舖會員卡、
    行動電話乙支、余雅萍照片、乙○○所有車號WHY-992號輕
    型機車行照及健保卡各乙張、丙○○所有之行動電話一支（
    被害人之物均業經發還）等物，始循線查獲上情。
陸、案經己○○等人訴由內政部警政署保安警察第二總隊第四大
    隊第二中隊、臺南市警察局第三分局、臺南縣警察局善化分
    局報請臺灣臺南地方法院檢察署檢察官偵查起訴暨嘉義縣警
    察局水上分局報請臺灣嘉義地方法院檢察署檢察官呈請臺灣
    高等法院臺南分院檢察署檢察長令轉臺灣臺南地方法院檢察
    署檢察官移請併辦。
    理  由
壹、證據能力之認定：
    按被告以外之人於審判外之言詞或書面陳述，除法律有規定
    者外，不得作為證據，刑事訴訟法第一百五十九條固定有明
    文。惟被告以外之人於審判外之陳述，雖不符同法第一百五
    十九條之一至之四之規定，而經當事人於審判程序同意作為
    證據，法院審酌該言詞陳述或書面陳述作成時之情況，認為
    適當者，亦得為證據。又當事人、代理人或辯護人於法院調
    查證據時，知有第一百五十九條第一項不得為證據之情形，
    而未於言詞辯論終結前聲明異議者，視為有前項之同意，此
    亦據同法第一百五十九條之五規定甚明。查被告天○○、甲○○、未○○及各辯護人於原審及本院行準備程序時，就檢
    察官所提出起訴書證據清單上所載本件犯罪事實之證據方法
    ，及對附表一、二、三、四所示之被害人及證人於警詢及偵
    查中之供述，及對附表一、二、三、四所示之相關證據，均
    明確表示無意見及對證據能力不爭執（詳原審卷九十五年六
    月十六日準備程序筆錄及本院九十五年十月二十三日準備程
    序筆錄），當事人、辯護人迄本院言詞辯論終結前，亦均未
    就上開證據之證據能力聲明異議，而本院審酌上開證據於陳
    述作成時之情況，核無違法取證及證明力明顯過低之瑕疵，
    亦認為以之作為證據為適當，故依諸上開規定，上開審判外
    之言詞及書面陳述，得為證據。
貳、本院認定事實所憑依據，茲詳述如下：
  一事實欄貳之一二部分：
    訊據上訴人即被告天○○、未○○及甲○○對於三人結夥、
    攜帶足供兇器使用之扣案扳手，於附表三所載之時、地，竊
    取戊○○、壬○○、酉○○、戌○○、辛○○及辰○○等人
    所有之如附表三所示之車牌後，懸掛於前述車輛後，再結夥
    三人，攜帶足供兇器使用之扣案西瓜刀於附表一所載時、地
    強盜被害人己○○、卯○○、陳玉屏、子○○、丙○○、乙○○、申○○、地○○、午○○、丁○○及癸○○等人之財
    物或使之交付之犯行，迭據於警詢、偵查中、原審及本院審
    理時均坦承不諱，核與如附表三被害人戊○○、壬○○、辰
    ○○、酉○○、戌○○、辛○○，暨附表一所載之被害人己○○、卯○○、陳玉屏、子○○、丙○○、乙○○、申○○
    、地○○、午○○、丁○○、癸○○於警詢、檢察官偵查時
    之指證情節相符，並有贓物領據及被告等三人帶同警方人員
    到現場勘驗指認之照片在卷可資為憑（詳附表三及一所示之
    竊得或強盜財物及相關證據欄所示），此部分被告等之自白
    核與事實相符，犯行堪予認定。
  二事實欄參部分：
    訊據上訴人即被告天○○、未○○及甲○○對如附表四所載
    之時、地，共同駕車至加油站加油後未付款，即揚長而去之
    事實，亦均於警詢、偵查中、原審及本院審理時供承不諱，
    核與被害人即統一加油站員工庚○○、千越加油站員工亥○○、優加力加油站員工郭修齊、丑○○於警詢或偵查中指證
    及證人蕭漢華、陳婉萍於警詢之指證等情節相符，並有現場
    加油翻拍之照片十九張，及被告等三人帶同警方人員到現場
    勘驗指認之照片在卷可資佐證（詳附表四所示之詐得財物及
    相關證據欄所示），此部分被告等之自白亦核與事實相符，
    犯行亦堪予認定。
  三事實欄肆部分：
    訊據上訴人即被告天○○、未○○及甲○○對如附表二所載
    之時、地結夥三人搶奪被害人寅○○○所販賣之峰牌香菸一
    條及現金六百元，亦均於警詢、偵查中、原審及本院審理時
    坦承不諱，核與被害人寅○○○於警詢之供述情節相符，亦
    有被告等三人帶同警方人員到現場勘驗指認之照片在卷可稽
    （詳附表二所示之搶奪財物及相關證據欄所示），此部分被
    告等之自白亦核與事實相符，被告犯行亦洵堪認定。
  四此外，復有西瓜刀二把、扳手二支、口罩一只、手套一只、
    剪刀一把、童軍繩一條、透明膠帶一捲扣案為憑，揆諸如附
    表所載之被害人所供述之情節，均與被告三人所自白之犯行
    相符，足認被告三人之自白要係出於真實，應可採信，綜上
    所述，本案上訴人即被告天○○、甲○○、未○○，共同連
    續結夥三人、攜帶兇器竊盜暨共同連續結夥三人、攜帶兇器
    強盜財物（事實欄貳），結夥三人搶奪財物（事實欄參）及
    連續共同詐欺取財（事實欄肆）之犯行，事證已臻明確，被
    告等犯行均足堪認定，均應依法論科。
參、論罪科刑：
一、【新舊法比較】查上訴人即被告天○○、甲○○及未○○等
    三人行為後，刑法已於94年1月7日修正，同年2月2日公布，
    並於95年7月1日施行。按行為後法律有變更者，適用行為時
    之法律。但行為後之法律有利於行為人者，適用最有利於行
    為人之法律，刑法第2條第1項定有明文。刑法第2條第1項之
    規定乃與刑法第1條罪刑法定主義契合，而貫徹法律禁止溯
    及既往原則，係規範行為後法律變更所生新舊法律比較適用
    之準據法。是刑法第2條本身雖經修正，但刑法第2條既屬適
    用法律之準據法，本身尚無比較新舊法之問題，應一律適用
    裁判時之刑法第2條規定以決定適用之刑罰法律，先予辨明
    。又本次刑法修正後新舊法之比較，應就罪刑有關之共犯、
    未遂犯、想像競合犯、牽連犯、連續犯、結合犯，以及累犯
    加重、自首減輕暨其他法定加減原因（如身分加減）與加減
    例等一切情形，綜其全部罪刑之結果而為比較，此有最高法
    院95年度第8次刑庭會議決議可資參照。次按，刑法第2條第
    1項規定（按指95年7月1日修正施行前之刑法）：「行為後
    法律有變更者，適用裁判時之法律，但裁判前之法律有利於
    行為人者，適用最有利於行為人之法律」；所稱「適用」，
    係指完整性之適用，與「準用」係依其性質而為選擇性之應
    用者不同，是比較新舊法適用法律時，應就罪刑有關之一切
    情形，比較其全部之結果而為整體之適用，不能割裂而分別
    適用新舊法律，最高法院88年台非字第31號判決亦可參照。
    經查：
  (一)刑法第339條第1項之詐欺取財罪，其法定刑為5年以下有期
    徒刑、拘役或科或併科1千元以下罰金。據刑法施行法第1條
    之1：「中華民國94年1月7日刑法修正施行後，刑法分則編
    所定罰金之貨幣單位為新臺幣。94年1月7日刑法修正時，刑
    法分則編未修正之條文定有罰金者，自94年1月7日刑法修正
    施行後，就其所定數額提高為30倍。但72年6月26日至94年1
    月7日新增或修正之條文，就其所定數額提高為3倍」及刑法
    第33條第5款：「主刑之種類如下：五、罰金：新臺幣1千元
    以上，以百元計算之」等規定，刑法第339條第1項之詐欺取
    財罪所得科處之罰金刑最高額為新臺幣30,000元，最低額則
    為新臺幣1,000元；然依被告天○○、甲○○及未○○等三
    人行為時之刑罰法律，即依罰金罰鍰提高標準條例第1條前
    段規定之提高倍數10倍及刑法第33條第5款規定之罰金最低
    額1元計算，該罪之罰金刑最高為銀元10,000元，最低額為
    銀元1元，若換算為新臺幣，最高額雖與修正後同為新臺幣
    30,000元，然最低額僅為新臺幣三元。比較修正前後該罪法
    定刑之罰金刑部分之規定，以95年7月1日修正公布施行前之
    規定，較有利於被告。
  (二)再者，刑法第28條共犯之規定亦於94年1月7日修正，該條於
    95年7月1日施行前之規定為：「二人以上共同實施犯罪之行
    為者，皆為正犯」，修正施行後之規定則為：「二人以上共
    同實行犯罪之行為者，皆為正犯」，揆諸本條之修正理由係
    為釐清陰謀共同正犯、預備共同正犯、共謀共同正犯是否合
    乎本條規定之正犯要件。然修正理由業已明示本條包含共謀
    共同正犯。則本案被告天○○、甲○○及未○○等三人共謀
    為上開犯行並分擔實行上開犯行，即均屬實行犯罪行為之正
    犯，則適用95年7月1日修正施行前之刑法第28條規定論擬，
    並無不利於被告。
  (三)又刑法第56條連續犯之規定業於94年1月7日修正刪除，並於
    95年7月1日施行。是於新法修正施行後，被告之數犯罪行為
    ，即須分論併罰。此刪除雖非犯罪構成要件之變更，但顯已
    影響行為人刑罰之法律效果，自屬法律有變更，依新法第2
    條第1項規定，比較新、舊法結果，應適用被告之行為時之
    法律即舊法論以連續犯，較為有利。
  (四)刑法第55條後段之牽連犯規定亦於94年1月7日經刪除，並於
    95年7月1日施行。是於刑法修正前，被告三人所犯事實貳之
    一連續加重竊盜罪，與所犯事實貳之二連續加重強盜罪間，
    係有方法結果之牽連關係，應從一重處斷。惟於刑法修正施
    行後，即須分論併罰。比較新舊法之規定，應適用修正前刑
    法第55條後段之規定，從較重之一罪予以論處較有利於被告
    。
  (五)又被告天○○有如事實欄壹所載論罪科刑執行完畢之紀錄，
    有其臺灣高等法院被告前案紀錄表1份在卷可查，其於5年以
    內再故意犯本件有期徒刑以上之罪，不論依修正前之刑法第
    47條，或修正後之刑法第47條第1項之規定，均構成累犯，
    對被告天○○而言並無有利或不利之情形，應逕依行為時之
    修正前刑法第47條規定論處。
  (六)又修正前刑法第51條第5款規定：「宣告多數有期徒刑者，
    於各刑中之最長期以上，各刑合併之刑期以下，定其刑期。
    但不得逾20年。」，而修正後刑法第51條第5款規定：「宣
    告多數有期徒刑者，於各刑中之最長期以上，各刑合併之刑
    期以下，定其刑期。但不得逾30年。」，比較新舊法之結果
    ，以舊法較有利於被告。
  (七)綜合上述各條文修正前、後之比較，揆諸前揭最高法院決議
    及刑法第2條第1項前段、後段規定之「從舊、從輕」原則，
    以舊法有關罰金、牽連犯、連續犯及併合處罰等規定較有利
    於被告，爰依舊法予以論處。
二、事實貳部分：
  (一)查被告三人持扳手，多次竊取如附表三所載之車牌後，懸掛
    於作案用之自用小客車，駕駛自用小客車尾隨被害人，並持
    西瓜刀，多次強盜如附表一所載之被害人，核渠等所為，係
    犯刑法第321條第1項第4款、第3款之結夥三人攜帶凶器加重
    竊盜罪及第330條第1項之結夥三人攜帶凶器加重強盜罪。依
    舊法所示，被告等所犯上開加重竊盜罪及加重強盜罪間，有
    方法結果之牽連關係，依前開所示，應以適用舊法對被告三
    人較為有利。
  (二)又揆諸被告三人多次加重竊盜犯行及加重強盜犯行，既均是
    時間緊接、犯罪基本構成要件相同，觸犯同一罪名，依前開
    說明，爰依刑法第二條第一項前段之規定，適用舊刑法（行
    為時法）第五十六條之規定，各論以連續加重竊盜罪及連續
    加重強盜罪。所犯連續加重竊盜罪與連續加重強盜罪間，又
    有方法手段之牽連犯關係，爰依舊刑法（行為時法）第五十
    五條規定，從一重之連續加重強盜罪論處，並加重其刑。
  (三)又如附表一所載編號十一、附表三編號六之犯罪事實，雖未
    經檢察官起訴，惟既經檢察官移請併辦，本院經核該二罪與
    本案起訴事實有裁判上一罪之連續犯關係，依刑事訴訟法第
    267條之規定為起訴效力所及，本院自得併予審理，併此敘
    明。
三、事實參部分：
  (一)核被告三人所為，均係犯刑法第三百三十九條第一項之詐欺
    取財罪。公訴意旨認此部分係犯刑法第三百三十九條第二項
    詐欺得利罪，容有誤會，惟犯罪事實同一，爰依法變更起訴
    法條。
  (二)又被告三人多次詐欺取財之犯行，時間緊接，犯罪構成要件
    相同，均係觸犯同一之罪名，爰依前述新舊刑法比較之結果
    ，依刑法第二條第一項前段之規定，適用舊刑法（行為時法
    ）第五十六條之規定，論以連續詐欺取財罪，並加重其刑。
四、事實肆部分：
    核被告三人所為，均係犯刑法第三百二十六條第一項之加重
    搶奪罪。
五、被告三人所犯前開犯行，均有犯意聯絡，行為分擔，均應論
    以共同正犯。又被告三人所犯連續加重強盜罪、連續詐欺取
    財罪及加重搶奪罪三罪間，方法不同，行為互異，應分論併
    罰。此外，被告天○○有事實欄壹所載之前科，有臺灣高等
    法院被告前案紀錄表一份在卷可資佐證，被告天○○於有期
    徒刑執行完畢後五年內，再犯本件有期徒刑以上之罪，無論
    依新、舊刑法第四十七條之規定，均構成累犯，並無適用新
    法較有利於被告天○○之情形，爰依刑法第二條第一項前段
    規定，適用舊刑法第四十七條規定，論以累犯，並就其所犯
    連續加重強盜罪、連續詐欺取財罪部分，依刑法第七十條規
    定，分別遞予加重其刑。
六、原審以被告等三人罪證明確，因以適用刑事訴訟法第二百九
    十九條第一項、第三百條，刑法第二條第一項前段、第二十
    八條、修正前刑法第五十六條、第三百二十一條第一項第三
    款、第四款、第三百三十條第一項、第三百三十九條第一項
    、修正前刑法第五十五條、第三百二十六條第一項、修正前
    刑法第四十七條、修正前刑法第五十一條第五款、第三十八
    條第一項第二款，罰金罰鍰提高標準條例第一條前段，刑法
    施行法第一條之一等規定，並審酌被告三人均正值青壯之年
    ，本可自食其力，卻因缺錢花用，犯下前開多起加重竊盜、
    加重強盜犯行，被告既缺乏尊重他人財產法權之觀念，結夥
    三人，多次持西瓜刀尾隨夜歸婦女強盜財物之暴力手段，嚴
    重危害社會治安，結夥三人搶奪財物、連續加霸王油等犯罪
    情節嚴重，惟並未對被害人為傷害身體、生命之行為，被告
    犯後供承全部犯行，態度良好，顯有悔意等一切情狀，就被
    告天○○連續加重強盜罪部分判處有期徒刑拾肆年、連續詐
    欺取財罪部分判處有期徒刑壹年、加重搶奪罪部分判處有期
    徒刑壹年陸月，並定應執行刑為有期徒刑拾陸年；就被告甲○○、未○○等二人連續加重強盜罪部分均判處有期徒刑拾
    參年、連續詐欺取財罪部分均判處有期徒刑拾月、加重搶奪
    罪部分均判處有期徒刑壹年肆月，並定應執行刑均為有期徒
    刑拾肆年拾月。又以刑法第五十一條業於九十四年二月二日
    修正公布，並於九十五年七月一日施行，修正前刑法第五十
    一條規定「數罪併罰，分別宣告其罪之刑，依左列各款定其
    應執行者：」，其中第五款規定「宣告多數有期徒刑者，於
    各刑中之最長期以上，各刑合併之刑期以下，定其刑期。但
    不得逾二十年。」；修正後刑法第五十一條第五款則規定：
    「宣告多數有期徒刑者，於各刑中之最長期以上，各刑合併
    之刑期以下，定其刑期。但不得逾三十年。」，比較結果，
    修正後刑法並無較有利於被告三人，自應依刑法第二條第一
    項前段之規定，適用修正前之刑法第五十一條第五款規定，
    定其應執行之刑。復說明扣案之西瓜刀二把、扳手二支、口
    罩一只、手套一只、剪刀一把、童軍繩一條、透明膠帶一捲
    ，均為被告天○○、甲○○及未○○所有，且供犯罪所用，
    業據其供承在卷，爰均依刑法第三十八條第一項第二款宣告
    沒收。本院經核原判決認事用法俱無不合，量刑亦稱妥適，
    被告等上訴意旨以原判決量刑過重，空言指摘原判決不當，
    並無可取，為無理由，均應予駁回。
據上論斷，應依刑事訴訟法第368條，判決如主文。
本案經檢察官林炎昇到庭執行職務。
中    華    民    國    95    年    11    月    9     日
                  刑事第五庭   審判長法  官  楊明章
                                     法  官  戴勝利
                                     法  官  楊子莊
以上正本證明與原本無異。
詐欺取財罪部分不得上訴。
其餘如不服本判決，應於收受本判決後十日內向本院提出上訴書
狀。其未敘述上訴理由者並得於提起上訴後十日內向本院補提理
由書狀（均須按他造當事人之人數附繕本）「切勿逕送上級法院
」。
                                     書記官  李珍鳳
中    華    民    國    95    年    11    月    9     日
附錄：本判決論罪科刑法條：
中華民國刑法第321條
（加重竊盜罪）
犯竊盜罪而有下列情形之一者，處6月以上、5年以下有期徒刑：
一  於夜間侵入住宅或有人居住之建築物、船艦或隱匿其內而犯
    之者。
二  毀越門扇、牆垣或其他安全設備而犯之者。
三  攜帶兇器而犯之者。
四  結夥三人以上而犯之者。
五  乘火災、水災或其他災害之際而犯之者。
六  在車站或埠頭而犯之者。
前項之未遂犯罰之。
中華民國刑法第330條
（加重強盜罪）
犯強盜罪而有第 321 條第 1 項各款情形之一者，處 7 年以上有
期徒刑。
前項之未遂犯罰之。
中華民國刑法第339條
（普通詐欺罪）
意圖為自己或第三人不法之所有，以詐術使人將本人或第三人之
物交付者，處5年以下有期徒刑、拘役或科或併科1千元以下罰金
。
以前項方法得財產上不法之利益或使第三人得之者，亦同。
前二項之未遂犯罰之。
中華民國刑法第326條
（加重搶奪罪）
犯前條第 1 項之罪，而有第 321 條第 1 項各款情形之一者，處
 1 年以上 7 年以下有期徒刑。
前項之未遂犯罰之。
 附表一：（結夥三人，攜帶兇器強盜部分）
┌─┬────┬────┬─────┬───┬───────────────┐
│編│犯罪    │犯罪地點│犯罪方式  │被害人│強盜之財物（新台幣、細目）及相│
│號│時間    │        │          │      │關證據名稱（卷頁）            │
├─┼────┼────┼─────┼───┼───────────────┤
│一│95年1月 │台南科學│未○○駕車│己○○│皮包乙只（內有現金約一千元、家│
│  │17日19時│園區南科│（廠牌：三│      │樂福禮券三千元、新光三越禮券一│
│  │50分許  │北路與南│菱，銀色，│      │千元、身分證、健保卡、奇美醫院│
│  │        │科八路路│懸掛不詳車│      │就醫卡）                      │
│  │        │口      │號車牌）載│      │☆證據：                      │
│  │        │        │甲○○、盧│      │  1.被告三人自白（95年度偵字第│
│  │        │        │承祖，由盧│      │    3372號卷所附警卷1-9頁）   │
│  │        │        │承祖持刀強│      │  2.證人己○○之警詢證述（95年│
│  │        │        │盜被害人皮│      │    度偵字第3372號卷所附警卷10│
│  │        │        │包        │      │    -16頁）                   │
│  │        │        │          │      │  3.證人己○○偵查中證述及指認│
│  │        │        │          │      │    （95年度偵字第3372號卷附之│
│  │        │        │          │      │    95年4月12日偵訊筆錄）     │
│  │        │        │          │      │  4.贓物認領保管單（警卷28頁）│
│  │        │        │          │      │  5.證人張大業之警詢證述（警卷│
│  │        │        │          │      │    17-18頁）                 │
│  │        │        │          │      │  6.現場照片六張（警卷25-27頁 │
│  │        │        │          │      │    ）                        │
├─┼────┼────┼─────┼───┼───────────────┤
│二│95年1月 │臺南縣善│未○○駕車│卯○○│皮包乙只（內有現金二千五百元、│
│  │19日凌晨│化鎮溪美│（廠牌：三│      │提款卡、身分證）              │
│  │0時35分 │里曾文西│菱，銀色，│      │☆證據：                      │
│  │許      │加油站前│懸掛車號JD│      │  1.被告三人自白（95年度偵字第│
│  │        │        │-5858號車 │      │    2353號卷所附95年1月23日偵 │
│  │        │        │牌）載何進│      │    訊筆錄）                  │
│  │        │        │展、天○○│      │  2.證人卯○○之警詢證述（95年│
│  │        │        │，由天○○│      │    度偵字第3789號卷所附警卷  │
│  │        │        │持刀強盜被│      │    1-5頁）                   │
│  │        │        │害人皮包  │      │  3.證人卯○○偵查中證述及指認│
│  │        │        │          │      │    （95年度偵字第3789號卷所附│
│  │        │        │          │      │    95年4月12日偵訊筆錄）     │
├─┼────┼────┼─────┼───┼───────────────┤
│三│95年1月 │臺南市安│未○○駕車│巳○○│皮包乙只（內有現金約八千元、行│
│  │19日4時 │平區郡平│（廠牌：三│      │動電話乙具、身分證及機車駕照、│
│  │55分許  │路297號 │菱，銀色，│      │信用卡及金融卡等物）          │
│  │        │前      │懸掛不詳車│      │☆證據：                      │
│  │        │        │號車牌）載│      │  1.被告三人自白（95年度偵字第│
│  │        │        │甲○○、盧│      │    2353號卷所附95年1月23日偵 │
│  │        │        │承祖，由盧│      │    訊筆錄）                  │
│  │        │        │承祖持刀強│      │  2.證人陳玉屏之警詢證述（95年│
│  │        │        │盜被害人皮│      │    度偵字第2353號卷所附三分局│
│  │        │        │包        │      │    卷15-17頁，另卷40、41頁） │
│  │        │        │          │      │  3.贓物認領保管單（三分局卷76│
│  │        │        │          │      │    頁）                      │
│  │        │        │          │      │  4.甲○○、未○○帶同警方勘查│
│  │        │        │          │      │    指認照片（三分局卷85-92頁 │
│  │        │        │          │      │    ）                        │
├─┼────┼────┼─────┼───┼───────────────┤
│四│95年1月 │臺南市安│未○○駕車│子○○│手提包乙只（內有現金約一萬元、│
│  │19日6時 │南區安中│（廠牌：三│      │健保卡、身分證、金融卡、信用卡│
│  │25分許  │路一段  │菱，銀色，│      │等物）                        │
│  │        │110號對 │懸掛車號  │      │☆證據：                      │
│  │        │面      │0095 -HJ車│      │  1.被告三人自白（95年度偵字第│
│  │        │        │牌）載何進│      │    2353號卷所附95年1月23日偵 │
│  │        │        │展、天○○│      │    訊筆錄）                  │
│  │        │        │，由天○○│      │  2.證人子○○之警詢證述（95年│
│  │        │        │持刀強盜被│      │    度偵字第2353號卷所附警卷  │
│  │        │        │害人手提包│      │    18-22頁）                 │
│  │        │        │          │      │  3.證人子○○之偵查中證述（95│
│  │        │        │          │      │    年度偵字第2353號卷所附95年│
│  │        │        │          │      │    4月12日偵訊筆錄）         │
│  │        │        │          │      │  4.證人酉○○之偵訊筆錄（95年│
│  │        │        │          │      │    度偵字第2353號卷所附95年4 │
│  │        │        │          │      │    月12日偵訊筆錄）          │
│  │        │        │          │      │  5.甲○○、未○○帶同警方勘查│
│  │        │        │          │      │    指認照片（三分局卷86、93-9│
│  │        │        │          │      │    4頁）                     │
├─┼────┼────┼─────┼───┼───────────────┤
│五│95年1月 │臺南市安│未○○駕車│丙○○│皮包乙只（內有現金約一萬元、行│
│  │20日4時 │南區安通│（廠牌：三│      │動電話乙具）                  │
│  │許      │路四段46│菱，銀色，│      │☆證據：                      │
│  │        │號前    │懸掛不詳車│      │  1.被告三人自白（95年度偵字第│
│  │        │        │號車牌）載│      │    2353號所附95年1月23日偵訊 │
│  │        │        │甲○○、盧│      │    筆錄）                    │
│  │        │        │承祖，由盧│      │  2.證人丙○○之警詢證述（95年│
│  │        │        │承祖持刀強│      │    度偵字第2353號卷所附警卷  │
│  │        │        │盜被害人皮│      │    23-24頁）                 │
│  │        │        │包        │      │  3.贓物認領保管單（警卷46-3頁│
│  │        │        │          │      │    ）                        │
│  │        │        │          │      │  4.甲○○、未○○帶同警方勘查│
│  │        │        │          │      │    指認照片（三分局卷87頁）  │
├─┼────┼────┼─────┼───┼───────────────┤
│六│95年1月 │臺南市北│未○○駕車│余佩瑢│皮包乙只（內有現金約六千元、行│
│  │20日4時 │區文成一│（廠牌：三│      │動電話、健保卡、金融卡、信用卡│
│  │30分許  │路279號 │菱，銀色，│      │、車號WHY-992號輕型機車行照、 │
│  │        │前      │懸掛不詳車│      │二吋照片等物）                │
│  │        │        │號車牌）載│      │☆證據：                      │
│  │        │        │甲○○、盧│      │  1.被告三人自白（95年度偵字第│
│  │        │        │承祖，由盧│      │    2353號卷所附95年1月23日偵 │
│  │        │        │承祖持刀強│      │    訊筆錄）                  │
│  │        │        │盜被害人皮│      │  2.證人乙○○之警詢證述（95年│
│  │        │        │包        │      │    度偵字第2353號卷所附警卷  │
│  │        │        │          │      │    25-26頁）                 │
│  │        │        │          │      │  3.證人乙○○之偵查中證述（95│
│  │        │        │          │      │    年度偵字第2353號卷所附95年│
│  │        │        │          │      │    4月12日偵訊筆錄）         │
│  │        │        │          │      │  4.贓物認領保管單（三分局卷77│
│  │        │        │          │      │    頁）                      │
│  │        │        │          │      │  5.甲○○、未○○帶同警方勘查│
│  │        │        │          │      │    指認照片（三分局卷88、95頁│
│  │        │        │          │      │    ）                        │
├─┼────┼────┼─────┼───┼───────────────┤
│七│95年1月 │臺南市安│未○○駕車│黃  潔│皮包乙只（內有現金約三千元、行│
│  │22日3時 │南區郡安│（廠牌：三│      │動電話、身分證、駕照、行照、鑰│
│  │27分許  │路五段15│菱，銀色，│      │匙等物）                      │
│  │        │3巷口   │懸掛車號  │      │☆證據：                      │
│  │        │        │6372-NP車 │      │  1.被告三人自白（95年度偵字第│
│  │        │        │牌）載何進│      │    2353號卷所附95年1月23日偵 │
│  │        │        │展、天○○│      │    訊筆錄）                  │
│  │        │        │由天○○持│      │  2.證人黃潔之警詢證述（95年度│
│  │        │        │刀盜被害人│      │    偵字第2353號卷所附警卷27-2│
│  │        │        │皮包      │      │    9頁）                     │
│  │        │        │          │      │  3.證人辰○○之警詢筆錄（95年│
│  │        │        │          │      │    度偵字第2353號卷所附警卷41│
│  │        │        │          │      │    頁）                      │
│  │        │        │          │      │  4.甲○○、未○○帶同警方勘查│
│  │        │        │          │      │    指認照片（三分局卷89、96頁│
│  │        │        │          │      │    ）                        │
├─┼────┼────┼─────┼───┼───────────────┤
│八│95年1月 │台南市東│未○○駕車│地○○│皮包乙只（內有現金約七百元、行│
│  │22日4時 │區裕農三│（廠牌：三│      │動電話、身分證、健保卡、THE   │
│  │14分許  │街11號前│菱，銀色，│      │BODY SHOP集點卡、鑰匙等物）   │
│  │        │        │懸掛不詳車│      │☆證據：                      │
│  │        │        │號車牌）載│      │  1.被告三人自白（95年度偵字第│
│  │        │        │甲○○、盧│      │    2353號卷所附95年1月23日偵 │
│  │        │        │承祖，由盧│      │    訊筆錄）                  │
│  │        │        │承祖持刀強│      │  2.證人地○○之警詢證述（95年│
│  │        │        │盜被害人皮│      │    度偵字第2353號卷所附警卷  │
│  │        │        │包        │      │    31-35頁）                 │
│  │        │        │          │      │  3.贓物認領保管單（警卷47頁）│
│  │        │        │          │      │  4.甲○○、未○○帶同警方勘查│
│  │        │        │          │      │    指認照片（三分局卷90、97頁│
│  │        │        │          │      │    ）                        │
├─┼────┼────┼─────┼───┼───────────────┤
│九│95年1月 │台南市南│未○○駕車│午○○│皮包乙只（內有現金約五百元、行│
│  │22日4時 │區○○路│（廠牌：三│      │動電話、駕照、學生證、金融卡等│
│  │30分許  │87號附近│菱，銀色，│      │物）                          │
│  │        │        │懸掛不詳車│      │☆證據：                      │
│  │        │        │號車牌）載│      │  1.被告三人自白（95年度偵字第│
│  │        │        │甲○○、盧│      │    2353號卷所附95年1月23日偵 │
│  │        │        │承祖，由盧│      │    訊筆錄）                  │
│  │        │        │承祖持刀強│      │  2.證人午○○、丁○○之警詢證│
│  │        │        │盜被害人皮│      │    述（95年度偵字第2353號卷所│
│  │        │        │包        │      │    附警卷36-40頁）           │
│  │        │        │          │      │  3.贓物認領保管單（三分局卷4 │
│  │        │        │          │      │    頁）                      │
│  │        │        │          │      │  4.甲○○、未○○帶同警方勘查│
│  │        │        │          │      │    指認照片（三分局卷91、98頁│
│  │        │        │          │      │    ）                        │
├─┼────┼────┼─────┼───┼───────────────┤
│十│95年1月 │台南市南│未○○駕車│丁○○│皮包乙只（內有行動電話乙具、駕│
│  │22日4時 │區○○路│（廠牌：三│      │照、行照、學生證等各乙張）    │
│  │30分許  │87號附近│菱，銀色，│      │☆證據：                      │
│  │        │        │懸掛不詳車│      │  1.被告三人自白（95年度偵字第│
│  │        │        │號車牌）載│      │    2353號卷所附95年1月23日偵 │
│  │        │        │甲○○、盧│      │    訊筆錄）                  │
│  │        │        │承祖，由盧│      │  2.證人午○○、丁○○之警詢證│
│  │        │        │承祖持刀強│      │    述（95年度偵字第2353號卷所│
│  │        │        │盜被害人皮│      │    附警卷36-40頁）           │
│  │        │        │包        │      │                              │
├─┼────┼────┼─────┼───┼───────────────┤
│  │95年1月 │嘉義縣水│未○○駕車│癸○○│背包乙個、健保卡、身分證、駕照│
│十│20日凌晨│上鄉三和│，懸掛竊得│      │、誠泰銀行信用卡各乙張、新臺幣│
│一│2時10分 │村頂寮路│之X5-3626 │      │三百元等物                    │
│  │許      │145號前 │號車牌二面│      │☆證據：                      │
│  │        │        │，載天○○│      │  1.被告三人自白              │
│  │        │        │、甲○○，│      │  2.證人癸○○之警詢及偵查中證│
│  │        │        │由天○○、│      │    述（水上分局卷12-13頁、95 │
│  │        │        │甲○○持刀│      │    偵字第1134號卷14頁）      │
│  │        │        │強盜被害人│      │  3.被告天○○指認作案車之照片│
│  │        │        │背包      │      │    二張（水上分局卷18-19頁） │
│  │        │        │          │      │  4.證人癸○○指認照片二張（水│
│  │        │        │          │      │   上分局卷16-17頁）          │
└─┴────┴────┴─────┴───┴───────────────┘
附表二：（結夥三人搶奪部分）
┌─┬────┬────┬─────┬───┬───────────────┐
│編│犯罪時間│犯罪地點│犯罪方式  │被害人│搶奪之財物（新台幣、細目）及相│
│號│        │        │          │      │關證據名稱（卷頁）            │
├─┼────┼────┼─────┼───┼───────────────┤
│一│95年1月 │臺南縣七│未○○駕車│莊吳阿│峰牌香菸一條裝（10包）及現金六│
│  │18日12時│股鄉永吉│（廠牌：三│花    │百元                          │
│  │許      │村78號雜│菱，銀色，│      │☆證據：                      │
│  │        │貨店    │懸掛不詳車│      │  1.被告三人自白（95年度偵字第│
│  │        │        │號車牌）載│      │    2353號卷所附警卷1-14頁）  │
│  │        │        │甲○○、盧│      │  2.證人寅○○○之警詢證述（台│
│  │        │        │承祖，由何│      │    南市警察局第三分局95年2月 │
│  │        │        │進展、盧承│      │    15日南市警三偵字第09543301│
│  │        │        │祖佯裝欲購│      │    236號函文所附警詢筆錄）   │
│  │        │        │買峰牌香菸│      │  3.被告三人帶同警方勘驗現場指│
│  │        │        │，旋即下手│      │    認之照片（三分局卷99頁）  │
│  │        │        │搶奪      │      │                              │
└─┴────┴────┴─────┴───┴───────────────┘
附表三（結夥三人，攜帶兇器竊盜部分）
┌─┬────┬────┬─────┬───┬──────────────┐
│編│犯罪時間│犯罪地點│犯罪方式  │被害人│竊得之財物及相關證據名稱（卷│
│號│        │        │          │      │頁）                        │
├─┼────┼────┼─────┼───┼──────────────┤
│一│95年1月 │臺南縣西│未○○駕車│戊○○│車號TZ-6208號車牌兩面       │
│  │17日17時│港鄉西港│（廠牌：三│      │☆證據：                    │
│  │許      │村文化路│菱，銀色，│      │  1.被告三人自白（台南市警察│
│  │        │69巷6號 │懸掛不詳車│      │    局95年2月15日南市警三偵 │
│  │        │旁      │號車牌）載│      │    字第09543301236號函文所 │
│  │        │        │甲○○、盧│      │    附警詢筆錄）            │
│  │        │        │承祖，由盧│      │  2.證人戊○○之警詢證述（同│
│  │        │        │承祖下車持│      │    上所附警詢筆錄）        │
│  │        │        │扳手竊取車│      │  3.證人戊○○之偵查中證述（│
│  │        │        │牌        │      │    95年度偵字第2353號卷所附│
│  │        │        │          │      │    95年4月12日偵訊筆錄）   │
│  │        │        │          │      │  4.車輛失竊查詢報表（三分局│
│  │        │        │          │      │    卷78頁）                │
│  │        │        │          │      │  5.被告三人帶同警方勘驗現場│
│  │        │        │          │      │    認之照片（三分局卷100頁 │
│  │        │        │          │      │    ）                      │
├─┼────┼────┼─────┼───┼──────────────┤
│二│95年1月 │臺南市東│未○○駕車│壬○○│車號N7-3942號車牌兩面       │
│  │18日某時│區○○路│（廠牌：三│      │☆證據：                    │
│  │        │33號    │菱，銀色，│      │  1.被告三人自白（台南市警察│
│  │        │        │懸掛不詳車│      │    局第三分局95年2月15日南 │
│  │        │        │號車牌）載│      │    市警三偵字第09543301236 │
│  │        │        │甲○○、盧│      │    號函文所附警詢筆錄）    │
│  │        │        │承祖，由盧│      │  2.證人壬○○之警詢證述（同│
│  │        │        │承祖下車持│      │    上所附警詢筆錄）        │
│  │        │        │扳手竊取車│      │  3.證人壬○○之偵查中證述（│
│  │        │        │牌        │      │    95年度偵字第2353號卷所附│
│  │        │        │          │      │    95年4月12日偵訊筆錄）   │
│  │        │        │          │      │  4.車輛失竊查詢報表（三分局│
│  │        │        │          │      │    卷79-80頁）             │
│  │        │        │          │      │  5.被告三人帶同警方勘驗現場│
│  │        │        │          │      │    認之照片（三分局卷101頁 │
│  │        │        │          │      │    ）                      │
├─┼────┼────┼─────┼───┼──────────────┤
│三│95年1月 │臺南縣仁│未○○駕車│辰○○│車號6372-NP號車牌兩面       │
│  │21日22時│德鄉中正│（廠牌：三│      │☆證據：                    │
│  │許      │路2段679│菱，銀色，│      │  1.被告三人自白（台南市警察│
│  │        │巷1號前 │懸掛不詳車│      │    局第三分局95年2月15日南 │
│  │        │        │號車牌）載│      │    市警三偵字第09543301236 │
│  │        │        │甲○○、盧│      │    號函文所附警詢筆錄）    │
│  │        │        │承祖，由盧│      │  2.證人辰○○之警詢證述（95│
│  │        │        │承祖下車持│      │    年度偵字第2353號卷所附警│
│  │        │        │扳手竊取車│      │    卷41頁）                │
│  │        │        │牌        │      │  3.證人黃潔有關被告三人強盜│
│  │        │        │          │      │    時，所駕車輛係懸掛「6372│
│  │        │        │          │      │    -NP」車牌之證述         │
│  │        │        │          │      │  4.車輛失竊查報表（95偵2364│
│  │        │        │          │      │    號卷33-34頁）           │
├─┼────┼────┼─────┼───┼──────────────┤
│四│95年1月 │臺南縣永│未○○駕車│酉○○│車號0095-HJ號車牌兩面       │
│  │18至22日│康市中山│（廠牌：三│      │☆證據：                    │
│  │間某時  │南路316 │菱，銀色，│      │  1.被告三人自白（台南市警察│
│  │        │巷6弄3號│懸掛不詳車│      │    局第三分局95年2月15日南 │
│  │        │前      │號車牌）載│      │    市警三偵字第09543301236 │
│  │        │        │甲○○、盧│      │    號函文所附警詢筆錄）    │
│  │        │        │承祖，由盧│      │  2.證人酉○○之警詢證述（同│
│  │        │        │承祖下車持│      │    上所附警詢筆錄）        │
│  │        │        │扳手竊取車│      │  3.證人酉○○之偵查中證述（│
│  │        │        │牌        │      │    95年度偵字第2353號卷所附│
│  │        │        │          │      │    95年4月12日偵訊筆錄）   │
│  │        │        │          │      │  4.證人子○○有關被告三人強│
│  │        │        │          │      │    盜時，所駕車輛係懸掛「  │
│  │        │        │          │      │    0095-HJ」車牌之證述     │
│  │        │        │          │      │  5.車輛失竊查報表（三分局卷│
│  │        │        │          │      │    81-82頁）               │
│  │        │        │          │      │  6.被告三人帶同警方勘驗現場│
│  │        │        │          │      │    指認照片（三分局卷102頁 │
│  │        │        │          │      │    ）                      │
├─┼────┼────┼─────┼───┼──────────────┤
│五│95年1月 │臺南市東│未○○駕車│戌○○│車號3423-GK號車牌兩面       │
│  │18日某時│區○○路│（廠牌：三│      │☆證據：                    │
│  │        │33號    │菱，銀色，│      │  1.被告三人自白（台南市警察│
│  │        │        │懸掛不詳車│      │    局第三分局95年2月15日南 │
│  │        │        │號車牌）載│      │    市警三偵字第09543301236 │
│  │        │        │甲○○、盧│      │    號函文所附警詢筆錄）    │
│  │        │        │承祖，由盧│      │  2.證人戌○○之警詢證述（同│
│  │        │        │承祖下車持│      │    上所附警詢筆錄）        │
│  │        │        │扳手竊取車│      │  3.證人戌○○之偵查中證述（│
│  │        │        │牌        │      │    95年度偵字第2353號卷所附│
│  │        │        │          │      │    95年4月12日偵訊筆錄）   │
│  │        │        │          │      │  4.車輛失竊查報表（三分局卷│
│  │        │        │          │      │    83-84頁）               │
│  │        │        │          │      │  5.被告三人帶同警方勘驗現場│
│  │        │        │          │      │    指認照片（三分局卷103頁 │
│  │        │        │          │      │    ）                      │
├─┼────┼────┼─────┼───┼──────────────┤
│  │95年1月 │彰化市南│未○○駕車│辛○○│車號X5-3626號車牌二面       │
│六│19日21時│郭路一段│，載甲○○│      │☆證據：                    │
│  │起至翌日│三一七巷│、天○○，│      │  1.被告三人自白            │
│  │21時某時│口      │由天○○下│      │  2.證人辛○○之警詢及偵查中│
│  │        │        │車持扳手竊│      │    證述（水上分局卷14-15頁 │
│  │        │        │取車牌    │      │    、95偵1134號卷13-14頁） │
│  │        │        │          │      │  3.被告天○○指認作案車照片│
│  │        │        │          │      │    乙張（水上分局卷18頁）  │
│  │        │        │          │      │  4.車輛失竊查報表（水上分局│
│  │        │        │          │      │    卷21頁）                │
└─┴────┴────┴─────┴───┴──────────────┘
附表四（詐欺取財部分）
┌─┬────┬────┬────────┬───┬───────────┐
│編│犯罪時間│犯罪地點│犯罪方式        │被害人│詐得財物（新台幣）及相│
│號│        │        │                │      │關證據（卷頁）        │
├─┼────┼────┼────────┼───┼───────────┤
│一│95年1月 │臺南縣西│未○○駕車（廠牌│統一加│價值約1450元之無鉛汽油│
│  │17日18時│港鄉營西│：三菱，銀色，懸│油站、│☆證據：              │
│  │13分許  │村1號統 │掛不詳車號車牌）│庚○○│  1.被告三人自白（95年│
│  │        │一加油站│載甲○○、天○○│      │    度偵字第3735號卷所│
│  │        │        │，向加油站人員表│      │    附警卷3-24頁）    │
│  │        │        │示欲加油，但並無│      │  2.證人庚○○之警詢證│
│  │        │        │付款之真意，待加│      │    述（同上警卷25-26 │
│  │        │        │油完成後，未予付│      │    頁）              │
│  │        │        │錢即駕車逃逸    │      │  3.證人蕭漢華、陳婉萍│
│  │        │        │                │      │    警詢之證述及指認照│
│  │        │        │                │      │    片（三分局卷108-11│
│  │        │        │                │      │    1、114、126頁）   │
│  │        │        │                │      │  4.翻拍照片（三分局卷│
│  │        │        │                │      │    115-124頁）       │
│  │        │        │                │      │  5.被告三人帶同警方至│
│  │        │        │                │      │    現場勘驗指認之照片│
│  │        │        │                │      │    （三分局卷105頁） │
├─┼────┼────┼────────┼───┼───────────┤
│二│95年1月 │高雄縣湖│同上            │千越加│價值約900元之無鉛汽油 │
│  │18日1時 │內鄉中山│                │油站、│☆證據：              │
│  │20分許  │路一段  │                │亥○○│  1.被告三人自白（95年│
│  │        │152號千 │                │      │    度偵字第3735號卷所│
│  │        │越加油站│                │      │    附警卷3-24頁）    │
│  │        │        │                │      │  2.證人亥○○之警詢證│
│  │        │        │                │      │    述（同上警卷27-28 │
│  │        │        │                │      │    頁）              │
│  │        │        │                │      │  3.證人亥○○之偵查中│
│  │        │        │                │      │    證述（95年度偵字第│
│  │        │        │                │      │    2353號卷所附95年4 │
│  │        │        │                │      │    月12日偵訊筆錄）  │
│  │        │        │                │      │  4.證人蕭漢華、陳婉萍│
│  │        │        │                │      │    警詢之證述及指認照│
│  │        │        │                │      │    片（三分局卷108-11│
│  │        │        │                │      │    1、114、126頁）   │
│  │        │        │                │      │  5.翻拍照片（三分局卷│
│  │        │        │                │      │    115-124頁）       │
│  │        │        │                │      │  6.被告三人帶同警方至│
│  │        │        │                │      │    現場勘驗指認之照片│
│  │        │        │                │      │    （三分局卷106頁） │
├─┼────┼────┼────────┼───┼───────────┤
│三│95年1月 │臺南市東│ 同上           │優加力│價值約1230元之無鉛汽油│
│  │18日8時 │區○○路│                │加油站│☆證據：              │
│  │30分許  │880號優 │                │、    │  1.被告三人自白（95年│
│  │        │加力加油│                │丑○○│    度偵字第3735號卷所│
│  │        │站      │                │      │    附警卷3-24頁）    │
│  │        │        │                │      │  2.證人丑○○之警詢證│
│  │        │        │                │      │    述（同上警卷29-30 │
│  │        │        │                │      │    頁）              │
│  │        │        │                │      │  3.證人丑○○之偵查中│
│  │        │        │                │      │    證述（95年度偵字第│
│  │        │        │                │      │    2353號卷所附95年4 │
│  │        │        │                │      │    月12日偵訊筆錄）  │
│  │        │        │                │      │  4.證人蕭漢華、陳婉萍│
│  │        │        │                │      │    警詢之證述及指認照│
│  │        │        │                │      │    片（三分局卷108-11│
│  │        │        │                │      │    1、114、126頁）   │
│  │        │        │                │      │  5.翻拍照片（三分局卷│
│  │        │        │                │      │    115-124頁）       │
│  │        │        │                │      │  6.被告三人帶同警方至│
│  │        │        │                │      │    現場勘驗指認之照片│
│  │        │        │                │      │    （三分局卷104頁） │
├─┼────┼────┼────────┼───┼───────────┤
│四│95年1月 │臺南市安│同上            │優加力│價值約1060元之無鉛汽油│
│  │22日5時 │南區安明│                │加油站│☆證據：              │
│  │許      │三段999 │                │、    │  1.被告三人自白（95年│
│  │        │號臺灣優│                │郭修齊│    度偵字第3735號卷所│
│  │        │加力加油│                │      │    附警卷3-24頁）    │
│  │        │站      │                │      │  2.證人郭修齊之警詢證│
│  │        │        │                │      │    述（同上警卷34-35 │
│  │        │        │                │      │    頁）              │
│  │        │        │                │      │  3.證人蕭漢華、陳婉萍│
│  │        │        │                │      │    警詢之證述及指認照│
│  │        │        │                │      │    片（三分局卷108-11│
│  │        │        │                │      │    1 、114、126頁）  │
│  │        │        │                │      │  4.翻拍照片（三分局卷│
│  │        │        │                │      │    115-124頁）       │
│  │        │        │                │      │  5.被告三人帶同警方至│
│  │        │        │                │      │    現場勘驗指認之照片│
│  │        │        │                │      │    （三分局卷107頁） │
└─┴────┴────┴────────┴───┴───────────┘


司法院資訊處製作；財團法人民間司法改革基金會備份。
